【裁判字號】    97,上訴,4942
【裁判日期】    980120
【裁判案由】    毒品危害防制條例
【裁判全文】
臺灣高等法院刑事判決                97年度上訴字第4942號
    上  訴  人
    即  被  告  甲○○
    選任辯護人  黃勝文  律師
                林燕苹  律師
上列上訴人因違反毒品危害防制條例案件，不服台灣基隆地方
法院97年度訴字第1243號，中華民國97年9月29日第一審判決（
起訴案號：台灣基隆地方法院檢察署97年度偵字第2282、3281
號）提起上訴，判決如下：
    主      文
原判決撤銷。
甲○○違犯附表「所犯罪名」欄所示各罪，均累犯，處刑各如附
表「宣告刑」欄所示。應執行有期徒刑貳拾貳年，褫奪公權拾年
。
扣案第一級毒品海洛因共淨重壹點壹伍公克（含難以完全析離的
包裝袋壹拾陸只）沒收銷燬。
扣案分裝袋伍拾捌只、分裝勺壹支、GPLUS 行動電話壹支（0000
000000號SIM 卡壹張）、WIN 行動電話壹支（0000000000 號SIM
卡壹張）及未扣案販賣毒品所得共新台幣柒仟捌佰元，均沒收。
販賣毒品所得共新台幣柒仟捌佰元如全部或一部不能沒收，以其
財產抵償。
    犯罪事實
壹、甲○○綽號老清，曾因違反懲治走私條例罪經法院判處徒刑
    確定，民國95年11月1 日執行完畢。
貳、甲○○基於販賣第一級毒品海洛因的犯意，以其所使用的門
    號0000000000、0000000000號為販賣海洛因的聯絡工具，自
    97年5 月17日起至同年7 月29日止，於附表一至十（原判決
    誤載為四）所示時、地、數量與金額，多次販賣海洛因予陳
    慶輝、蔡文章（綽號猴章）、張印（綽號雞哥）及陳育民
    以牟利。
參、先後於97年5 月23日21時許，員警持原審核發的搜索票前往
    臺北縣貢寮鄉○○街34號甲○○住處第一次搜索，扣得第一
    級毒品海洛因16包總淨重1.15公克、甲○○所有供販賣毒品
    海洛因所用分裝袋8 個、分裝勺1 支、以及與販賣毒品無關
    的注射針筒3 支；97年8 月1 日13時50分許，員警員再持原
    審核發的搜索票前往上址第二次搜索，扣得甲○○所有供販
    賣毒品海洛因所用分裝袋50個、GPLUS 廠牌（0000000000號
    SIM 卡）及WIN 廠牌（0000000000號SIM 卡）手機各1 支、
    以及與販賣毒品無關的注射針筒8 支、海洛因殘渣袋3 個。
    理      由
壹、被告上訴意旨及辯護人辯護意旨曾略以：被告否認犯罪，證
    人陳慶輝、陳育民、蔡文章及張印偵查中所述均為傳聞證
    據，無證據能力，且均屬片面之詞，無證據力；台北縣政府
    警察局瑞芳分局製作的監聽譯文，有斷章取義、栽贓嫌疑，
    聲請勘驗監聽錄音光碟等語。
    被告嗣於本院第2 次準備程序及審判期日，則均坦承犯行。
    被告及辯護人對於卷證的證據能力均表示無意見，同時捨棄
    證據調查的聲請與辯解，並請求從輕量刑（本院97年12月12
    日準備程序、97年12月31日審判筆錄）。
貳、被告販賣第一級毒品海洛因予陳慶輝、蔡文章、張印及陳
    育民等情，已經被告坦白承認，並經證人陳慶輝、蔡文章、
    張印及陳育民證述明確，且有原審97年度聲監字第000127
    、000164號通訊監查書、臺北縣瑞芳分局刑案現場勘查照片
    、臺北縣政府警察局瑞芳分局扣押物品目錄表、97 年8月1
    日台北縣貢寮鄉○○村○○街34號現場搜索照片、搜索扣押
    筆錄、門號0000000000、0000000000、0000000000通聯調閱
    查詢單、通訊監察譯文、臺北縣政府警察局瑞芳分局查獲涉
    嫌毒品危害防制條例毒品初步鑑驗報告單及法務部調查局濫
    用藥物實驗室鑑定書可憑。被告犯行，可以認定。
參、撤銷改判的理由
一、撤銷原判決的理由
    被告坦承犯罪，減省司法資源，犯行期間不長，僅1 個月餘
    ，每次販賣所得也僅新台幣（下同）500 元至1500元不等，
    數量不多，本身並有施用毒品的前案紀錄，顯然是深受毒品
    之害。觸犯法定刑度為死刑、無期徒刑的重罪，依其犯罪情
    節若與動輒論兩上斤的毒梟同處以無期徒刑，應認有失均衡
    。原審就被告10次販毒犯行，均量處無期徒刑，參照被告於
    本院的犯後態度，應認刑度過重。
二、自為判決的論罪科刑理由
（一）被告所為，違犯毒品危害防制條例第4 條第1 項販賣第一
      級毒品罪。
      被告持有第一級毒品海洛因的犯行，屬於販毒的低度行為
      ，應為販毒的高度行為吸收，不另論罪。
（二）被告10次販賣第一級毒品，犯意各別，行為時間不同，應
      分論併罰。
（三）被告曾經有期徒刑執行完畢，有本院被告前案紀錄表可憑
      。5 年內故意再犯有期徒刑以上本罪，累犯，應依法加重
      刑罰。
（四）基於前述撤銷改判理由，因認被告的犯罪情狀可以憫恕，
      雖科以法定最低刑度，仍嫌過苛，依刑法第59條規定減輕
      刑罰。
（五）辯護人於本院為被告提出臺灣板橋地方法院94年度重訴字
      第61號他人觸犯運輸第一級毒品重罪，因坦承犯行而獲從
      輕量刑機會的刑事判決，作為本案量刑參考。
      上述判決的行為時間在95年7 月1 日新法施行前；行為次
      數只有1次；4名被告均非累犯。
      此份判決固具有參酌價值；但與本案仍有若干事實上的差
      距。審酌被告販毒的次數、販毒所得，及坦承犯行等一切
      情狀，認宜分別量處如附表「宣告刑」欄所示刑罰，並定
      其應執行刑。
      被告犯行本院認有禠奪公權必要，併依刑法第37條第2 項
      規定，宣告如主文。
（六）扣案主文欄第3 項毒品，不問屬於犯人與否，應依毒品危
      害防制條例第18條第1 項前段，沒收銷燬。
      主文欄第4 項扣案物屬被告所有、供犯罪所用，已經被告
      坦白承認，應依毒品危害防制條例第19第1 項規定，宣告
      沒收。
      附表「販賣所得」欄販賣毒品所得合計7800元，應依毒品
      危害防制條例第19條第1 項規定宣告沒收；因未扣案，如
      全部或一部不能沒收，應以其財產抵償。
      此外，扣案注射針筒共11支、殘渣袋3 只，與本案販賣毒
      品無涉，非違禁物，不另宣告沒收。
肆、適用法律
一、刑事訴訟法第369條第1項前段、第364條、第299條第1項前
    段。
二、毒品危害防制條例第4條第1項、第18條第1項前段、第19條
    第1項。
三、刑法第11條前段、第47條第1 項、第51條第5 款、第8 款、
    第9 款、第59條、第37條第2 項。
中    華    民    國    98    年    1    月    20    日
                  刑事第六庭  審判長法  官  林堭儀
                                    法  官  吳淑惠
                                    法  官  郭豫珍
以上正本證明與原本無異。
如不服本判決，應於收受送達後10日內向本院提出上訴書狀，其
未敘述上訴之理由者並得於提起上訴後10日內向本院補提理由書
（均須按他造當事人之人數附繕本）「切勿逕送上級法院」。
                                    書記官  胡勤義
中    華    民    國    98    年    1     月    23    日
附錄：本案論罪科刑法條全文
毒品危害防制條例第4條
製造、運輸、販賣第一級毒品者，處死刑或無期徒刑；處無期徒
刑者，得併科新臺幣 1 千萬元以下罰金。
製造、運輸、販賣第二級毒品者，處無期徒刑或 7 年以上有期徒
刑，得併科新臺幣 7 百萬元以下罰金。
製造、運輸、販賣第三級毒品者，處 5 年以上有期徒刑，得併科
新臺幣 5 百萬元以下罰金。
製造、運輸、販賣第四級毒品者，處 3 年以上 10 年以下有期徒
刑，得併科新臺幣 3 百萬元以下罰金。
製造、運輸、販賣專供製造或施用毒品之器具者，處 1 年以上 7
年以下有期徒刑，得併科新臺幣 1 百萬元以下罰金。
前五項之未遂犯罰之。
 附表
┌──┬──┬──┬──┬─────────┬─────┬───────┐
│編號│販毒│販毒│販毒│ 證           據  │所犯罪名  │    宣告刑    │
│    │對象│時地│所得│                  │          │              │
│    │    │    │新台│                  │          │              │
│    │    │    │幣  │                  │          │              │
├──┼──┼──┼──┼─────────┼─────┼───────┤
│ 一 │陳慶│97年│500 │(一)證人陳慶輝證述  │毒品危害防│有期徒刑15年2 │
│    │輝  │5 月│元  │（偵2282卷22-26 ）│制條例第4 │月。褫奪公權10│
│    │    │17日│    │（偵2282卷93-104）│條第1 項販│年。          │
│    │    │凌晨│    │  原審審判筆錄    │賣第一級毒│扣案第一級毒品│
│    │    │6 時│    │(二)證人吳南陽（第1 │品海洛因  │海洛因共淨重  │
│    │    │30分│    │  次搜索時在場之第│          │1.15 公 克（含│
│    │    │    │    │  三人）供述      │          │無法析離的包裝│
│    │    ├──┤    │（偵2282卷16-21 ）│          │袋16只均沒收銷│
│    │    │台北│    │                  │          │燬。          │
│    │    │縣貢│    │                  │          │分裝袋58只、分│
│    │    │寮鄉│    │                  │          │裝勺1 支、WIN │
│    │    │龍門│    │                  │          │行動電話（含  │
│    │    │村龍│    │                  │          │0000000000SIM │
│    │    │門街│    │                  │          │卡）及未扣案販│
│    │    │34號│    │                  │          │賣毒品所得500 │
│    │    │吳旗│    │                  │          │元沒收。販毒所│
│    │    │清住│    │                  │          │得如全部或一部│
│    │    │處附│    │                  │          │不能沒收，以其│
│    │    │近廟│    │                  │          │財產抵償。    │
│    │    │旁  │    │                  │          │              │
├──┼──┼──┼──┼─────────┼─────┼───────┤
│ 二 │陳慶│97年│500 │同上              │同上      │有期徒刑15年2 │
│    │輝  │5 月│元  │                  │          │月。褫奪公權10│
│    │    │19日│    │                  │          │年。同上第一級│
│    │    │凌晨│    │                  │          │毒品海洛因共淨│
│    │    │6 時│    │                  │          │重1.15公克（含│
│    │    │30分│    │                  │          │無法析離的包裝│
│    │    │    │    │                  │          │袋16只均沒收銷│
│    │    │    │    │                  │          │燬。          │
│    │    ├──┤    │                  │          │同上分裝袋58只│
│    │    │台北│    │                  │          │、分裝勺1 支、│
│    │    │縣貢│    │                  │          │WIN 行動電話（│
│    │    │寮鄉│    │                  │          │含0000000000  │
│    │    │龍門│    │                  │          │SIM 卡）及未扣│
│    │    │村龍│    │                  │          │案販賣毒品所得│
│    │    │門街│    │                  │          │500 元沒收。販│
│    │    │34號│    │                  │          │毒所得如全部或│
│    │    │吳旗│    │                  │          │一部不能沒收，│
│    │    │清住│    │                  │          │以其財產抵償。│
│    │    │處附│    │                  │          │              │
│    │    │近廟│    │                  │          │              │
│    │    │旁  │    │                  │          │              │
│    │    │    │    │                  │          │              │
├──┼──┼──┼──┼─────────┼─────┼───────┤
│ 三 │陳慶│97年│1000│同上              │同上      │有期徒刑15年2 │
│    │輝  │5 月│元  │                  │          │月。褫奪公權10│
│    │    │21日│    │                  │          │年。同上第一級│
│    │    │晚間│    │                  │          │毒品海洛因共淨│
│    │    │12時│    │                  │          │重1.15公克（含│
│    │    │30分│    │                  │          │無法析離的包裝│
│    │    │    │    │                  │          │袋16只均沒收銷│
│    │    │    │    │                  │          │燬；同上分裝袋│
│    │    ├──┤    │                  │          │58 只 、分裝勺│
│    │    │台北│    │                  │          │1 支、WIN 行動│
│    │    │縣貢│    │                  │          │電話（含093645│
│    │    │寮鄉│    │                  │          │1454SIM卡1 張
│    │    │龍門│    │                  │          │）及未扣案販賣
│    │    │村龍│    │                  │          │毒品所得1000元│
│    │    │門街│    │                  │          │沒收。販毒所得│
│    │    │34號│    │                  │          │如全部或一部不│
│    │    │吳旗│    │                  │          │能沒收，以其財│
│    │    │清住│    │                  │          │產抵償。      │
│    │    │處附│    │                  │          │              │
│    │    │近廟│    │                  │          │              │
│    │    │旁（│    │                  │          │              │
│    │    │起訴│    │                  │          │              │
│    │    │書誤│    │                  │          │              │
│    │    │載2 │    │                  │          │              │
│    │    │樓房│    │                  │          │              │
│    │    │間）│    │                  │          │              │
│    │    │    │    │                  │          │              │
│    │    │    │    │                  │          │              │
│    │    │    │    │                  │          │              │
│    │    │    │    │                  │          │              │
│    │    │    │    │                  │          │              │
├──┼──┼──┼──┼─────────┼─────┼───────┤
│ 四 │陳慶│97年│500 │同上              │同上      │有期徒刑15年2 │
│    │輝  │5 月│元（│                  │          │月。褫奪公權10│
│    │    │22日│起訴│                  │          │年。同上第一級│
│    │    │中午│書誤│                  │          │毒品海洛因共淨│
│    │    │12時│載為│                  │          │重1.15公克（含│
│    │    │30  │1000│                  │          │無法析離的包裝│
│    │    │分  │元）│                  │          │袋16只均沒收銷│
│    │    │    │    │                  │          │燬；同上分裝袋│
│    │    ├──┤    │                  │          │58 只 、分裝勺│
│    │    │台北│    │                  │          │1 支、WIN 行動│
│    │    │縣貢│    │                  │          │電話（含093645│
│    │    │寮鄉│    │                  │          │14 54SIM卡1 張│
│    │    │龍門│    │                  │          │）及未扣案販賣│
│    │    │村龍│    │                  │          │毒品所得500 元│
│    │    │門街│    │                  │          │沒收。販毒所得│
│    │    │34號│    │                  │          │如全部或一部不│
│    │    │吳旗│    │                  │          │能沒收，以其財│
│    │    │清住│    │                  │          │產抵償。      │
│    │    │處附│    │                  │          │              │
│    │    │近廟│    │                  │          │              │
│    │    │旁（│    │                  │          │              │
│    │    │起訴│    │                  │          │              │
│    │    │書誤│    │                  │          │              │
│    │    │載2 │    │                  │          │              │
│    │    │樓房│    │                  │          │              │
│    │    │間）│    │                  │          │              │
│    │    │    │    │                  │          │              │
│    │    │    │    │                  │          │              │
│    │    │    │    │                  │          │              │
│    │    │    │    │                  │          │              │
│    │    │    │    │                  │          │              │
├──┼──┼──┼──┼─────────┼─────┼───────┤
│ 五 │陳慶│97年│500 │同上              │同上      │有期徒刑15年2 │
│    │輝  │5 月│元  │                  │          │月。褫奪公權10│
│    │    │23日│    │                  │          │年。同上第一級│
│    │    │（起│    │                  │          │毒品海洛因共淨│
│    │    │訴書│    │                  │          │重1.15公克（含│
│    │    │誤載│    │                  │          │無法析離的包裝│
│    │    │22日│    │                  │          │袋16只均沒收銷│
│    │    │）中│    │                  │          │燬；同上分裝袋│
│    │    │午12│    │                  │          │58 只 、分裝勺│
│    │    │時30│    │                  │          │1 支、WIN 行動│
│    │    │分  │    │                  │          │電話（含093645│
│    │    │    │    │                  │          │1454SIM卡1 張 │
│    │    ├──┤    │                  │          │）及未扣案販賣│
│    │    │台北│    │                  │          │毒品所得500 元│
│    │    │縣貢│    │                  │          │沒收。販毒所得│
│    │    │寮鄉│    │                  │          │如全部或一部不│
│    │    │龍門│    │                  │          │能沒收，以其財│
│    │    │村龍│    │                  │          │產抵償。      │
│    │    │門街│    │                  │          │              │
│    │    │34號│    │                  │          │              │
│    │    │吳旗│    │                  │          │              │
│    │    │清住│    │                  │          │              │
│    │    │處附│    │                  │          │              │
│    │    │近廟│    │                  │          │              │
│    │    │旁（│    │                  │          │              │
│    │    │起訴│    │                  │          │              │
│    │    │書誤│    │                  │          │              │
│    │    │載2 │    │                  │          │              │
│    │    │樓房│    │                  │          │              │
│    │    │間）│    │                  │          │              │
│    │    │    │    │                  │          │              │
│    │    │    │    │                  │          │              │
│    │    │    │    │                  │          │              │
├──┼──┼──┼──┼─────────┼─────┼───────┤
│ 六 │蔡文│97年│1500│(一)證人蔡文章證述  │同上      │有期徒刑15年2 │
│    │章  │6 月│元  │（偵2282卷77-79） │          │月。褫奪公權10│
│    │    │29日│    │（偵2282卷83-87） │          │年。同上第一級│
│    │    │下午│    │（偵3281卷109-112 │          │毒品海洛因共淨│
│    │    │1 時│    │  ）              │          │重1.15公克（含│
│    │    │50分│    │  原審審判筆錄    │          │無法析離的包裝│
│    │    │    │    │(二)台灣基隆地方法院│          │袋16只均沒收銷│
│    │    ├──┤    │  97年聲監字第0001│          │燬；同上分裝袋│
│    │    │台北│    │  27號通訊監察書  │          │58 只 、分裝勺│
│    │    │縣貢│    │ （偵3281卷29-61）│          │1 支均沒收；  │
│    │    │寮鄉│    │(三)通聯查詢單      │          │GPLUS 行動電話│
│    │    │龍門│    │（偵3281卷64 ）   │          │（含0000000000│
│    │    │村龍│    │(四)監聽譯文資料    │          │SIM卡1 張）及 │
│    │    │門街│    │ （偵2282卷80）   │          │未扣案販賣毒品│
│    │    │34號│    │(五)證人蔡文章的指訴│          │所得1500元，均│
│    │    │處後│    │ （偵2282卷81）   │          │沒收。販毒所得│
│    │    │面防│    │                  │          │如全部或一部不│
│    │    │火巷│    │                  │          │能沒收，以其財│
│    │    │廟旁│    │                  │          │產抵償。      │
│    │    │    │    │                  │          │              │
│    │    │    │    │                  │          │              │
│    │    │    │    │                  │          │              │
│    │    │    │    │                  │          │              │
│    │    │    │    │                  │          │              │
│    │    │    │    │                  │          │              │
│    │    │    │    │                  │          │              │
│    │    │    │    │                  │          │              │
│    │    │    │    │                  │          │              │
│    │    │    │    │                  │          │              │
│    │    │    │    │                  │          │              │
│    │    │    │    │                  │          │              │
│    │    │    │    │                  │          │              │
│    │    │    │    │                  │          │              │
│    │    │    │    │                  │          │              │
│    │    │    │    │                  │          │              │
│    │    │    │    │                  │          │              │
│    │    │    │    │                  │          │              │
│    │    │    │    │                  │          │              │
│    │    │    │    │                  │          │              │
│    │    │    │    │                  │          │              │
│    │    │    │    │                  │          │              │
│    │    │    │    │                  │          │              │
├──┼──┼──┼──┼─────────┼─────┼───────┤
│ 七 │張│97年│500 │(一)證人張印證述  │同上      │有期徒刑15年2 │
│    │印  │7 月│元  │（偵2282卷67-69 ）│          │月。褫奪公權10│
│    │    │14日│    │（偵2282卷83-87） │          │年。同上第一級│
│    │    │下午│    │（偵2282卷93104） │          │毒品海洛因共淨│
│    │    │3 時│    │ 原審審判筆錄     │          │重1.15公克（含│
│    │    │5 分│    │(二)台灣基隆地方法院│          │無法析離的包裝│
│    │    │    │    │  97年聲監字第0001│          │袋16只均沒收銷│
│    │    │    │    │  64號通訊監察書  │          │燬；同上分裝袋│
│    │    ├──┤    │（偵3281卷62-63） │          │58 只 、分裝勺│
│    │    │台北│    │(三)通聯查詢單      │          │1 支、GPLUS 行│
│    │    │縣貢│    │（偵3281卷64）    │          │動電話（含0960│
│    │    │寮鄉│    │(四)監聽譯文資料    │          │591656SIM 卡1 │
│    │    │龍門│    │（偵2282卷70）    │          │張）及未扣案販│
│    │    │村龍│    │(五)證人張印指訴  │          │賣毒品所得500 │
│    │    │門街│    │（偵2282卷71）    │          │元均沒收。販毒│
│    │    │34號│    │                  │          │所得如全部或一│
│    │    │吳旗│    │                  │          │部不能沒收，以│
│    │    │清住│    │                  │          │其財產抵償。  │
│    │    │處後│    │                  │          │              │
│    │    │面廟│    │                  │          │              │
│    │    │旁  │    │                  │          │              │
│    │    │    │    │                  │          │              │
│    │    │    │    │                  │          │              │
│    │    │    │    │                  │          │              │
│    │    │    │    │                  │          │              │
│    │    │    │    │                  │          │              │
│    │    │    │    │                  │          │              │
│    │    │    │    │                  │          │              │
│    │    │    │    │                  │          │              │
│    │    │    │    │                  │          │              │
│    │    │    │    │                  │          │              │
│    │    │    │    │                  │          │              │
│    │    │    │    │                  │          │              │
│    │    │    │    │                  │          │              │
│    │    │    │    │                  │          │              │
│    │    │    │    │                  │          │              │
│    │    │    │    │                  │          │              │
│    │    │    │    │                  │          │              │
│    │    │    │    │                  │          │              │
│    │    │    │    │                  │          │              │
│    │    │    │    │                  │          │              │
│    │    │    │    │                  │          │              │
│    │    │    │    │                  │          │              │
│    │    │    │    │                  │          │              │
├──┼──┼──┼──┼─────────┼─────┼───────┤
│ 八 │張│97年│800 │同上              │同上      │有期徒刑15年2 │
│    │印  │7 月│元  │                  │          │月。褫奪公權10│
│    │    │15日│    │                  │          │年。同上第一級│
│    │    │中午│    │                  │          │毒品海洛因共淨│
│    │    │12時│    │                  │          │重1.15公克（含│
│    │    │7 分│    │                  │          │無法析離的包裝│
│    │    │    │    │                  │          │袋16只均沒收銷│
│    │    ├──┤    │                  │          │燬；同上分裝袋│
│    │    │台北│    │                  │          │58 只 、分裝勺│
│    │    │縣貢│    │                  │          │1 支、GPLUS 行│
│    │    │寮鄉│    │                  │          │動電話（含0960│
│    │    │龍門│    │                  │          │591656SIM卡1張│
│    │    │村龍│    │                  │          │）及未扣案販賣│
│    │    │門街│    │                  │          │毒品所得800 元│
│    │    │34號│    │                  │          │均沒收。販毒所│
│    │    │吳旗│    │                  │          │得如全部或一部│
│    │    │清住│    │                  │          │不能沒收，以其│
│    │    │處後│    │                  │          │財產抵償。    │
│    │    │面廟│    │                  │          │              │
│    │    │旁  │    │                  │          │              │
│    │    │    │    │                  │          │              │
│    │    │    │    │                  │          │              │
├──┼──┼──┼──┼─────────┼─────┼───────┤
│ 九 │陳育│97年│1000│(一)證人陳育民證述  │同上      │有期徒刑15年2 │
│    │民  │7 月│元  │（偵2282卷72-74） │          │月。褫奪公權10│
│    │    │28日│    │（偵2282卷83-87） │          │年。同上第一級│
│    │    │下午│    │（偵2282卷93-104）│          │毒品海洛因共淨│
│    │    │2 時│    │  原審審判筆錄    │          │重1.15公克（含│
│    │    │    │    │(二)證人陳育民指訴  │          │無法析離的包裝│
│    │    ├──┤    │（偵2282卷76）    │          │袋16只均沒收銷│
│    │    │臺北│    │                  │          │燬；同上分裝袋│
│    │    │縣貢│    │                  │          │58 只 、分裝勺│
│    │    │寮鄉│    │                  │          │1 支、GPLUS 行│
│    │    │昭惠│    │                  │          │動電話（含0960│
│    │    │廟前│    │                  │          │591656SIM 卡1 │
│    │    │廣場│    │                  │          │張）及未扣案販│
│    │    │    │    │                  │          │賣毒品所得1000│
│    │    │    │    │                  │          │元均沒收。販毒│
│    │    │    │    │                  │          │所得如全部或一│
│    │    │    │    │                  │          │部不能沒收，以│
│    │    │    │    │                  │          │其財產抵償。  │
│    │    │    │    │                  │          │              │
│    │    │    │    │                  │          │              │
│    │    │    │    │                  │          │              │
│    │    │    │    │                  │          │              │
│    │    │    │    │                  │          │              │
│    │    │    │    │                  │          │              │
│    │    │    │    │                  │          │              │
│    │    │    │    │                  │          │              │
│    │    │    │    │                  │          │              │
│    │    │    │    │                  │          │              │
│    │    │    │    │                  │          │              │
│    │    │    │    │                  │          │              │
│    │    │    │    │                  │          │              │
├──┼──┼──┼──┼─────────┼─────┼───────┤
│ 十 │陳育│97年│1000│同上              │同上      │有期徒刑15年2 │
│    │民  │7 月│元  │                  │          │月。褫奪公權10│
│    │    │29日│    │                  │          │年。同上第一級│
│    │    │下午│    │                  │          │毒品海洛因共淨│
│    │    │2 時│    │                  │          │重1.15公克（含│
│    │    │    │    │                  │          │無法析離的包裝│
│    │    │    │    │                  │          │袋16只均沒收銷│
│    │    ├──┤    │                  │          │燬；同上分裝袋│
│    │    │臺北│    │                  │          │58 只 、分裝勺│
│    │    │縣貢│    │                  │          │1 支、GPLUS 行│
│    │    │寮鄉│    │                  │          │動電話（含0960│
│    │    │昭惠│    │                  │          │591656SIM卡1張│
│    │    │廟前│    │                  │          │）及未扣案販賣│
│    │    │廣場│    │                  │          │毒品所得1000元│
│    │    │    │    │                  │          │均沒收。販毒所│
│    │    │    │    │                  │          │得如全部或一部│
│    │    │    │    │                  │          │不能沒收，以其│
│    │    │    │    │                  │          │財產抵償。    │
│    │    │    │    │                  │          │              │
│    │    │    │    │                  │          │              │
│    │    │    │    │                  │          │              │
└──┴──┴──┴──┴─────────┴─────┴───────┘


司法院資訊處製作；財團法人民間司法改革基金會備份。
